Minutes et répertoires du notaire Charles TOUVENOT, 13 juillet 1681 - 25 novembre 1721 (étude XXXVI)
Archives nationales
- Minutes de Charles TOUVENOT, 13 juillet 1681 - 25 novembre 1721; MC/ET/XXXVI/245 - MC/ET/XXXVI/387
  - Minutes. 1716, juillet - 1716, septembre, juillet 1716 - septembre 1716; MC/ET/XXXVI/359
    - Paul (Jean), maître menuisier (fils de Louis Paul, maître menuisier) § Inventaire après décès, 1er septembre 1715; MC/ET/XXXVI/359
      inventaire après décès; Paul, Jean; Paul, Louis
    - MESNARD (Louis) maître marbrier § Transaction entre .. et Charles Bonneau, maître maçon, au sujet de travaux de construction d'une maison, rue Meslay, 11 août 1716; MC/ET/XXXVI/359
      accord; Mesnard, Louis
    - GILLE (Pierre) maître menuisier rue Neuve des Petits-Champs § obligation à .., 26 août 1716; MC/ET/XXXVI/359
      obligation; Gille, Pierre
    - Horloger Guill Grenier bourgeois de P. § met en apprentissage son fils Claude Guill/e/ âgé de 19 ans, pour 6 années avec Josué Panier maître horloger Quai Peltier. Il sera logé nourri et blanchi. G. Crenier paiera 600 l. 300 comptant. 300 dans 2 ans. 16 fév. 1713 Désist/t/ l'apprentissage, 1er septembre 1716; MC/ET/XXXVI/359
    - PAUL (Louis) maître menuisier § Inventaire après décès de son fils Jean, maître menuisier, 1er septembre 1716; MC/ET/XXXVI/359
      inventaire; Paul, Louis
    - PANIER (Josué) maître horloger quai Peltier § Prend en apprentissage Claude Guillaume Crenier, 1er septembre 1716; MC/ET/XXXVI/359
    - Désistement par Jacques Lefèvre, maître sculpteur, demeurant rue Saint-Denis, de l'opposition qu'il avait faite à l'exécution d'une sentence du Châtelet du 22 avril 1716, obtenue par la veuve de Macé-Mathias Cauchy, bourgeois de Paris, contre lui et contre Antoine Scellier, aussi sculpteur, son associé, avec lequel il se reconnaît débiteur envers ladite dame Cauchy de 175 livres, à savoir: 120 livres pour arrérages du loyer annuel de 80 livres pour l'atelier qu'ils occupent et 55 livres pour les frais; consent le sieur Lefèvre que la dame Cauchy reçoive du sieur d'Ulin, architecte, auquel il a vendu deux figures en pierre de Saint-Leu, la somme de 120 livres, sur les 150 livres du prix de vente, le reste devant être prélevé sur le prix de vente de deux autres statues saisies à la requête de la dame Cauchy., 12 septembre 1716; MC/ET/XXXVI/359
      Documents du Minutier central concernant l'histoire de l'art (1700-1750), par Mireille Rambaud, tome I [études XXXVI, LXVIII, LXX, XCI, XCII, CXIII, CXV, CXVIII, soit 1543 actes], Paris, Archives nationales, 1964, p. 268 (instrument de recherche imprimé dématérialisé, certaines notices sont plus détaillées dans la version intégrale accessible en ligne par la rubrique 'Autres instruments de recherche', voir contexte dans le Plan d’orientation général - Notaires de Paris, guides thématiques du Minutier).
    - Reconnaissance par Pierre-Antoine Levé et Nicole Dujardin, sa femme, d'une obligation de 6.008 livres 5 sols envers le sieur Assolent, jouissant des droits des sieurs Dufresne et Chassaing. (Écrit autographe, sous seing privé.) Mention du dépôt chez le notaire le 15 septembre 1716., 14 septembre 1716; MC/ET/XXXVI/359
  - Minutes. 1716, octobre - 1716, décembre, octobre 1716 - décembre 1716; MC/ET/XXXVI/360
    - DELACROIX (Philippe) maître menuisier § Compte des dépenses faites par .. pour ses nièces; Bail par .., 15 octobre 1716 - 4 novembre 1716; MC/ET/XXXVI/360
    - GILLET Pierre maître menuisier rue Neuve Saint-Denis § Transport de créances par .., 15 octobre 1716; MC/ET/XXXVI/360
    - Lagneau (Charles), marchand orfèvre joaillier, cour de Lamoignon § Disposition testamentaire de Madeleine Puigart, veuve de .., 4 novembre 1716; MC/ET/XXXVI/360
      testament; Lagneau, Charles; Puigart, Madeleine
    - ANTHEAUME (Aquilin) maître brodeur § Contrat de mariage de Denis Antheaume, maître brodeur, son cousin, et de Françoise Pinet veuve de Jean Peron, maître brodeur, 8 novembre 1716; MC/ET/XXXVI/360
      contrat de mariage; Antheaume, Aquilin
    - MOUTON (Henri) fondeur § Contrat de mariage de Denis Antheaume, maître brodeur et de Françoise Pinet veuve de Jean Péron, maître brodeur, 8 novembre 1716; MC/ET/XXXVI/360
      contrat de mariage; Mouton, Henri
    - PERON (Jean) maître brodeur § Mariage de sa veuve, Françoise Pinet, et de Denis Antheaume, maître brodeur, 8 novembre 1716; MC/ET/XXXVI/360
      contrat de mariage; Peron, Jean
    - CERTAU (Alexandre) maître brodeur § Contrat de mariage de Denis Antheaume, maître brodeur, et de Françoise Pinel veuve de Jean Péron, maître brodeur, 8 novembre 1716; MC/ET/XXXVI/360
      contrat de mariage; Certau, Alexandre
    - ANTHEAUME (Denis) maître brodeur rue Sainte-Barbe § mariage de .. et de François Pinet veuve de Jean Peron maître brodeur Présent: Aquilin Antheaume, cousin, Alexandre Certain, ami, brodeurs et de Henri Mouton maître fondeur, 8 novembre 1716; MC/ET/XXXVI/360
      contrat de mariage; Antheaume, Denis
    - Contrat de mariage entre Abraham Falquet, graveur, demeurant grande rue du Faubourg-Saint-Antoine, veuf de Marie Boulmer et fils de défunt Samuel Falquet, capitaine suisse, et de Suzanne Gaudy, et Claude Jacquot, demeurant sur le pont au Change, fille de Claude Jacquot, sculpteur des bâtiments du roi, demeurant ordinairement à Saint-Germain-en-Laye, logé chez le sieur Pommeri, son gendre, sur le pont au Change, et de défunte Marie Blesson., 16 novembre 1716; MC/ET/XXXVI/360
      La future épouse apportera 300 livres en meubles, linge et vêtements et la somme de 500 livres, montant d'un legs qui lui a été fait par le sieur de Villeneuve son oncle, capitaine commandant la générale de dragons, dont le sieur [Jacquot] de Villeneuve, architecte, est l'exécuteur testamantaire; Abraham Falquet lui donne en douaire la somme de 400 livres.
      Documents du Minutier central concernant l'histoire de l'art (1700-1750), par Mireille Rambaud, tome I [études XXXVI, LXVIII, LXX, XCI, XCII, CXIII, CXV, CXVIII, soit 1543 actes], Paris, Archives nationales, 1964, p. 262 (instrument de recherche imprimé dématérialisé, certaines notices sont plus détaillées dans la version intégrale accessible en ligne par la rubrique 'Autres instruments de recherche', voir contexte dans le Plan d’orientation général - Notaires de Paris, guides thématiques du Minutier).
    - GILLET (Michel) maître menuisier; rue Neuve Saint-Denis § Attermoiement, 10 décembre 1718; MC/ET/XXXVI/360
      Gillet, Michel
  - Minutes. 1717, janvier - 1717, mars, janvier 1717 - mars 1717; MC/ET/XXXVI/361
    - Mariage de Marguerite de Romi, veuve de Jean Coquerel, maître horloger., 3 janvier 1717; MC/ET/XXXVI/361
      contrat de mariage; Coquerel, Jean
    - Mariage de François Fournier, menuisier rue Neuve Saint-Sauveur., 6 janvier 1717; MC/ET/XXXVI/361
      contrat de mariage; Fournier, François
    - Transport par François Dumont, sculpteur du roi, et par Anne Françoise Coypel, sa femme, demeurant rue du Bac, à François-Benoit Massou, sculpteur du roi, demeurant place du Carrousel, de 80 livres de rente sur les aides et gabelles, constituées à leur profit par le prévôt des marchands et les échevins de Paris, le 4 novembre 1707, devant Buirette et Richard., 5 février 1717; MC/ET/XXXVI/361
      Documents du Minutier central concernant l'histoire de l'art (1700-1750), par Mireille Rambaud, tome I [études XXXVI, LXVIII, LXX, XCI, XCII, CXIII, CXV, CXVIII, soit 1543 actes], Paris, Archives nationales, 1964, p. 254 (instrument de recherche imprimé dématérialisé, certaines notices sont plus détaillées dans la version intégrale accessible en ligne par la rubrique 'Autres instruments de recherche', voir contexte dans le Plan d’orientation général - Notaires de Paris, guides thématiques du Minutier).
      Coypel, Anne Françoise; Dumont, François; Massou, François Benoit; sculpteur; Bac (rue du); Carrousel (place du)
    - Bail par Jean Collet, maître menuisier, rue de Cléry, paroisse Notre-Dame-de-Bonne-Nouvelle d'une maison de la rue Beauregard, concédé à Jacques Monard, maître tourneur, et à sa femme., 7 février 1717; MC/ET/XXXVI/361
      bail; Collet, Jean; Notre-Dame-de-Bonne-Nouvelle (paroisse)
    - Obligation de Pierre Reusse, maître menuisier, rue de Cléry paroisse Notre-Dame-de-Bonne-Nouvelle qui reconnaît devoir 1400 livres à Sébastien Bachou, marchand de bois, pour livraison de bois de noyer., 18 février 1717; MC/ET/XXXVI/361
      obligation; Reusse, Pierre; Bachou, Sébastien
    - Acte d'appel à un concile général de la bulle Unigenitus par Pierre de La Broue, évêque de Mirepoix, Jean Soanen, évêque de Senez, Charles Joachim Colbert de Croissy, évêque de de Montpellier, et de Pierre de Langle, évêque de Boulogne. Acte à la suite: Acte d'adhésion à l'appel de la faculté de Théologie de la Sorbonne., 1er mars 1717; MC/RS//1487
      Actes en latin
      MC/ET/XXXVI/361
      Actes signalés par le personnel du Minutier central des notaires de Paris, 2002-2011 (base de données migrée: voir contexte dans le Plan d’orientation général - Notaires de Paris, guides thématiques du Minutier).
      Notice et reproduction photographique partielle dans: 122 minutes d'histoire, actes des notaires de Paris, Paris, Archives nationales, Somogy, 2012, p.76-77.
      Senez (Alpes-de-Haute-Provence); Montpellier (Hérault); Mirepoix (Ariège); Boulogne-sur-Mer (Pas-de-Calais); La Broüe, Pierre de (1644-1720); Soanen, Jean (1647-1740); Colbert, Charles Joachim (1667-1738); Langle, Pierre de (1644-1724); évêque
    - Bail concernant Marc Marchand, architecte juré expert entrepreneur., 14 mars 1717; MC/ET/XXXVI/361
      bail; Marchand, Marc
    - Bail concernant Étienne Hallot, architecte juré expert, rue Montmartre., 26 mars 1717; MC/ET/XXXVI/361
      bail; Hallot, Étienne
  - Minutes. 1717, avril - 1717, juin, avril 1717 - juin 1717; MC/ET/XXXVI/362
  - Minutes. 1717, juillet - 1717, septembre, juillet 1717 - septembre 1717; MC/ET/XXXVI/363
    - FOYER (René) maître faïencier § Mariage de .. et de Marguerite Daniel, 3 juillet 1717; MC/ET/XXXVI/363
      contrat de mariage; Foyer, René
    - BREGET (Etienne) maître maçon § Mariage de Marguerite Daniel et de René Foyer, marchand faïencier, 3 juillet 1717; MC/ET/XXXVI/363
      contrat de mariage; Breget, Etienne
    - DANIEL (Jean) maître maçon rue Beauregard § mariage de sa fille marguerite avec René Foyer maître paurier. Témoins: Nicolas Paulmier maître maçon Etienne Breget maître maçon entrepreneur maie marchand maître maçon juré expert entrepreneur., 3 juillet 1717; MC/ET/XXXVI/363
      contrat de mariage; Daniel, Jean
    - PAULMIER (Nicolas) maître maçon § Mariage de Marguerite Daniel et de René Foyer, maître faïencier, 3 juillet 1717; MC/ET/XXXVI/363
      contrat de mariage; Paulmier, Nicolas
    - MARCHAND (Marc) maître maçon, juré expert entrepreneur de bâtiments § Mariage de Marguerite Daniel et de René Foyer, marchand faïencier, 3 juillet 1717; MC/ET/XXXVI/363
      contrat de mariage; Marchand, Marc
    - LE DUC (Pierre) maître menuisier rue neuve Cléry § mariage de .., 18 juillet 1717; MC/ET/XXXVI/363
      contrat de mariage; Le Duc, Pierre
    - LEGER (François) maître maçon rue du Champ de l'alouette fbg Saint-Marcel § marché pr travaux à faire dans une maison rue Montorgueil appartenant aux Sus Coulombier., 1er août 1717; MC/ET/XXXVI/363
      marché; Léger, François
    - Malet (François), maître menuisier, rue de Cléry sur la Villeneuve; paroisse Notre-Dame-de-Bonne-Nouvelle § Prend en apprentissage Jean Rogé, 10 août 1717; MC/ET/XXXVI/363
      contrat d'apprentissage; Malet, François; Rogé, Jean
    - Menuisier Rogé (Jean), 14 ans § Fils de Jean Rogé, cuisinier rôtisseur, rue de la Vannerie, est mis en apprentissage par son père, pour 6 ans, chez François Malet, maître menuisier, rue de Cléry, nourri, logé, couché, moyennant 100 livres, 10 août 1717; MC/ET/XXXVI/363
      contrat d'apprentissage; Rogé, Jean; menuisier
    - Morel (Michel), maître menuisier, juré en charge de sa communauté, rue de Bourbon, paroisse Saint-Sauveur ou Saint-Laurent § Approuve et signe le Contrat d'apprentissage de Jean Rogé, 10 août 1717; MC/ET/XXXVI/363
      contrat d'apprentissage; Morel, Michel; Rogé, Jean
    - Lemaistre Antoine, maître menuisier, juré en charge de la communauté, rue de Bourbon, paroisse Notre-Dame-de-Bonne-Nouvelle § Approuve et Signe le Contrat d'apprentissage de Jean Rogé, 10 août 1717; MC/ET/XXXVI/363
      contrat d'apprentissage; Bourbon (rue de); Lemaistre, Antoine; Rogé, Jean; menuisier
    - Loir François, compagnon menuisier à la Courtelle § Décharge, 11 août 1717; MC/ET/XXXVI/363
      décharge; Loir, François
    - GODET (Cornil) maître fondeur; rue du Mail, paroisse Saint-Eustache § Mariage de sa fille Françoise Godet et de Guillaume maître Malet, bourgeois de Paris, 16 août 1717; MC/ET/XXXVI/363
      contrat de mariage; Godet, Cornil
    - BALAN (François) maître serrurier Rue Saint-Joseph § Inventaire après décès, 23 août 1717; MC/ET/XXXVI/363
      inventaire; Balan, François
    - COLLET (Jean) maître menuisier rue de Cléry, par. N.D. de Bonne Nouvelle § Prend en apprentissage Louis Boussard, 13 septembre 1717; MC/ET/XXXVI/363
    - Menuisier Boussart (Louis), 17 ans § Est mis en apprentissage par son oncle Tirche, suisse au régiment des Gardes Suisses, demeurant à Nanterre, pour 6 ans chez Jean Collet, menuisier, rue de Cléry. Nourri et couché, sans deniers déboursés., 13 septembre 1717; MC/ET/XXXVI/363
      contrat d'apprentissage; Boussart, Louis
    - Lemaistre Antoine, maître menuisier, juré en charge de la communauté rue de Bourbon, paroisse Notre-Dame-de-Bonne-Nouvelle § Approuve et signe le contrat d'apprentissage de Louis ? Boussart, 13 septembre 1717; MC/ET/XXXVI/363
      contrat d'apprentissage; Bourbon (rue de); Lemaistre, Antoine; Boussart, Louis; menuisier
    - EMERY (Louis) maître menuisier, juré en charge de la communauté rue Saint-Martin, par Saint-Nicolas-des-Champs § Approuve et signe le contrat d'apprentissage de Boussart, 13 septembre 1717; MC/ET/XXXVI/363
      contrat d'apprentissage; Emery, Louis
    - DUCROCQ (François) maître menuisier rue Thévenot § Prend en apprentissage François Mené, 21 septembre 1717; MC/ET/XXXVI/363
    - Menuisier Mené (François), 14 ans 1/2 § Est mis, par sa mère Marie Louise Gilet, veuve de Jean Mené, marchand fruitier, rue de la Cordonnerie, en apprentissage pour 6 ans, avec François Ducrocq, maître menuisier, rue Thévenot. Il sera logé couché, nourri et son gros linge blanchi, sans deniers déboursés., 21 septembre 1717; MC/ET/XXXVI/363
      contrat d'apprentissage; Mené, François
    - Tilliard (Nicolas), maître menuisier, juré en charge de la communauté, rue de Cléry, paroisse Notre-Dame-de-Bonne-Nouvelle § Approuve et signe le Contrat d'apprentissage de François Mené, 21 septembre 1717; MC/ET/XXXVI/363
      contrat d'apprentissage; Tilliard, Nicolas; Mené, François
    - Lemaistre Antoine, maître menuisier, juré en charge de la communauté, rue de Bourbon, paroisse Notre-Dame-de-Bonne-Nouvelle § Approuve et signe le contrat d'apprentissage de François Cyené, 21 septembre 1717; MC/ET/XXXVI/363
      contrat d'apprentissage; Bourbon (rue de); Lemaistre, Antoine; Cyené, François; menuisier
    - AVISSE (Michel) menuisier § Présent à la signature du Contrat de mariage de Guillaume Antoine Destrumel, menuisier, épousant Marie Geneviève Fournier, 26 septembre 1717; MC/ET/XXXVI/363
      contrat de mariage; Avisse, Michel
    - Polhault (César), menuisier § Signe le Contrat du mariage de son neveu, Guillaume Antoine Destournel, menuisier, qui épouse Marie Geneviève Fournier, 26 septembre 1717; MC/ET/XXXVI/363
      contrat de mariage; Polhault, César; Destournel, Guillaume Antoine; Fournier, Marie Geneviève
    - DESTRUMEL (Louis César) maçon § Signe le contrat du mariage de son frère Guillaume Antoine Destrumel, menuisier, épousant Marie Geneviève Fournier, 26 septembre 1717; MC/ET/XXXVI/363
      contrat de mariage; Destrumel, Louis César
    - DESTRUMEL (Jean) maçon rue Montorgueil, par Saint-Eustache § Cité dans le Contrat de mariage de son fils, Guillaume Antoine Destrumel, menuisier, et de Marie-Geneviève Fournier, 26 septembre 1717; MC/ET/XXXVI/363
      contrat de mariage; Destrumel, Jean
    - DESTRUMEL (Guillaume Antoine) menuisier rue Montorgueil, paroisse Saint-Eustache § Mariage de .. et de Marie Geneviève Fournier, 26 septembre 1717; MC/ET/XXXVI/363
      contrat de mariage; Destrumel, Guillaume Antoine
    - BRÉBAN (Antoine) menuisier § Signe le Contrat de mariage de son petit fils, Guillaume Antoine Destrumel, menuisier, qui épouse Marie-Geneviève Fournier, 26 septembre 1717; MC/ET/XXXVI/363
      contrat de mariage; Bréban, Antoine
    - Acte de notoriété par Guillaume Roger, maître à danser, rue Saint-Sauveur, Michel Rousseau, maître à danser, rue Neuve Saint-Denis, et autres attestant l'absence depuis 6 ans de Jean Desmaretz, qui habitait chez Charles Sanson de Longueval, exécuteur., 19 octobre 1717; MC/ET/XXXVI/363
      constitution de rente; Saint-Sauveur (rue); Neuve-Saint-Denis (rue); Roger, Guillaume; Rousseau, Michel; Desmaretz, Jean; Longueval, Charles Sanson de; enseignant; danseur
  - Minutes. 1717, octobre - 1717, décembre, octobre 1717 - décembre 1717; MC/ET/XXXVI/364
    - DUTROU (Nicolas Vincent) brodeur ordinaire du roi rue Saint-Honoré § Obligation de 1000 l. à Joseph Franjou, officier du duc d'Orléans, 14 octobre 1717; MC/ET/XXXVI/364
      obligation; Dutrou, Nicolas Vincent
    - Contrat de mariage entre Michel Danican Philidor, timbalier du roi, demeurant rue Saint-Gervais, fils d'André Danican Philidor, et de défunte Marguerite Monginot, et Marie-Thérèse Mallet, couturière, demeurant rue du Temple, fille de Claude Mallet, un des aides aux jurés mouleurs de bois, et de défunte Françoise Legrand., 19 octobre 1717 - 20 novembre 1717; MC/ET/XXXVI/364
      Ont signé avec les parents et amis: Anne Danican Philidor, ordinaire de la musique du roi, frère du futur époux, Jean-Louis de Schwartzenberguer dit Le Noble, ordinaire de la musique du roi, son beau-frère, Pierre Danican Philidor, ordinaire de la chapelle et de la chambre du roi, son cousin germain, et Marie-Françoise Sauvage, sa femme.
      La future épouse apporte 883 livres 6 sols 8 derniers en argent comptant, un fil de perles d'une valeur de 53 livres 5 sols 8 derniers et 46 livres de rente sur les aides et gabelles, au principal de 1.150 livres. Michel Danican Philidor, lui donne en douaire 200 livres de rente.
      En marge: 1717, 20 novembre. Déclaration de Michel Danican Philidor qui reconnaît que Marie-Thérèse Mallet, sa femme, lui a remis la somme promise, le fil de perles et le titre de rente.
      Documents du Minutier central concernant l'histoire de l'art (1700-1750), par Mireille Rambaud, tome I [études XXXVI, LXVIII, LXX, XCI, XCII, CXIII, CXV, CXVIII, soit 1543 actes], Paris, Archives nationales, 1964, p. 364 (instrument de recherche imprimé dématérialisé, certaines notices sont plus détaillées dans la version intégrale accessible en ligne par la rubrique 'Autres instruments de recherche', voir contexte dans le Plan d’orientation général - Notaires de Paris, guides thématiques du Minutier).
    - DESLANDES (Germain) maître menuisier § Sa veuve est témoin au mariage de Marie-Françoise Gillet, sa soeur, et de Jean Herault, maître menuisier, 2 novembre 1717; MC/ET/XXXVI/364
      contrat de mariage; Deslandes, Germain
    - LECOINTE (Jean) tapissier § Témoin au mariage de son neveu Jean Hérault, maître menuisier, et de Marie Françoise Gillet, 2 novembre 1717; MC/ET/XXXVI/364
      contrat de mariage; Lecointe, Jean
    - GILLET (Pierre) maître menuisier rue Neuve des Petits-Champs, par Saint-Roch § Mariage de sa fille, Marie Françoise Gillet, et de Pierre Herault, maître menuisier, 2 novembre 1717; MC/ET/XXXVI/364
      contrat de mariage; Gillet, Pierre
    - GILLET (Pierre) maître menuisier § Témoin au Mariage de sa soeur, Marie Françoise Gillet, et de Jean Herault, maître menuisier, 2 novembre 1717; MC/ET/XXXVI/364
    - HÉRAULT (Jean) maître menuisier rue Montorgueil, paroisse Saint-Eustache § Mariage de .. et de Marie Françoise Gillet, 2 novembre 1717; MC/ET/XXXVI/364
      contrat de mariage; Hérault, Jean
    - Soulier (Léonard), maître menuisier, grande rue du Bac, faubourg Saint-Germain, paroisse Saint-Sulpice § Mariage de .. et de Marie Allaire veuve de Louis Passy, 6 novembre 1717; MC/ET/XXXVI/364
      contrat de mariage; Soulier, Léonard; Allaire, Marie; Passy, Louis
    - FERRET (André) maître menuisier rue Neuve et paroisse Saint-Sauveur § Prend en apprentissage Nicolas Joye, 7 novembre 1717; MC/ET/XXXVI/364
      contrat d'apprentissage; Ferret, André
    - Menuisier Joye (Nicolas), 16 ans § Est mis en apprentissage par son père Jean Gabriel Joye, facteur à la volaille, demeurant rue Sainte-Barbe, pour 6 ans, chez André Ferret, maître menuisier, rue Neuve Saint-Sauveur - Logé, couché, nourri, sans deniers déboursés., 7 novembre 1717; MC/ET/XXXVI/364
      contrat d'apprentissage; Joye, Nicolas
    - Mainlevée par Henri-Gaston Itier, ordinaire de la musique de la chambre du roi, demeurant rue Montmartre, des saisies oppositions faites à sa requête sur les rentes appartenant à Claude Taillefert, contrôleur des fermes du roi au bureau de Paimboeuf., 29 novembre 1717; MC/ET/XXXVI/364
      Documents du Minutier central concernant l'histoire de l'art (1700-1750), par Mireille Rambaud, tome I [études XXXVI, LXVIII, LXX, XCI, XCII, CXIII, CXV, CXVIII, soit 1543 actes], Paris, Archives nationales, 1964, p. 354 (instrument de recherche imprimé dématérialisé, certaines notices sont plus détaillées dans la version intégrale accessible en ligne par la rubrique 'Autres instruments de recherche', voir contexte dans le Plan d’orientation général - Notaires de Paris, guides thématiques du Minutier).
    - GUÉRIN (Antoine) maître et marchand éventailliste rue Guérin - Boisseau, par Saint-Laurent § Mariage de .. et de Marguerite Elisabeth de la Croix, 19 décembre 1717; MC/ET/XXXVI/364
      contrat de mariage; Guérin, Antoine
    - DE LA CROIX (Philippe) maître menuisier, bourgeois de Paris rue Neuve Saint-Martin, par-S/t/ Nicolas des Champs § Mariage de sa fille, Marguerite Elisabeth De La Croix et de Antoine Guérin, maître et marchand éventailliste, 19 décembre 1717; MC/ET/XXXVI/364
      contrat de mariage; De La Croix, Philippe
  - Minutes. 1718, janvier - 1718, mars, janvier 1718 - mars 1718; MC/ET/XXXVI/365
    - DESORMEAUX (Nicolas) maître tourneur en bois grande rue du fbg Saint-Jacques § Bail à .., 30 janvier 1718; MC/ET/XXXVI/365
      bail; Desormeaux, Nicolas
    - HURÉ (Pierre) maître serrurier rue de la Pelleterie § mariage de .., 2 février 1718; MC/ET/XXXVI/365
      contrat de mariage; Huré, Pierre
    - Constitution par François-Benoît Massou au profit de Michel Richer, maître-maçon, demeurant rue des Écouffes, de 50 livres de rente perpétuelle, au principal de 1.000 livres (après lui avoir payé comptant la somme de 429 livres), le tout pour se décharger de l'obligation solidaire qu'il avait contractée avec Louis Gobilliard et Marie-Marthe Massou, sa femme, demeurant rue de Poitou, lesquels, pour s'acquitter à leur tour envers François-Benoît Massou et l'indemniser de ses frais, constituent à son profit une rente perpétuelle de 75 livres au principal de l.500 livres., 10 février 1718 - 15 février 1718; MC/ET/XXXVI/365
      A la suite: 1718, 10 février. Déclaration de Marie-Anne Granier, femme de François-Benoît Massou, qui se reconnaît solidaire de son mari dans la constitution de rente ci-dessus.
      1716, 27 janvier. Déclaration de Louis Gobilliard et de sa femme, demeurant rue Vieille-du-Temple, qui reconnaissent que François-Benoît Massou ne s'est obligé solidairement avec eux envers Guillaume Dupré que pour leur rendre service, le prêt étant fait à leur seul profit.
      1718, 15 février.